# 关于理财产品的公允价值计量

提问人：yozen 时间：2019-12-23 08:05:08
请问版主，低风险的理财产品可以根据本金 + 收益的方式计算公允价值，对于中高风险的理财产品，该如何获取公允价？是由银行提供，还是需要找第三方机构评估呢？谢谢。

回答人：chenyiwei
此类理财产品的公允价值应由管理人定期公布。如果管理人不公布净值或公允价值的，则需考虑有无其他可行的计量方法。